【裁判字號】    92,苗小,481
【裁判日期】    921128
【裁判案由】    返還消費借貸款
【裁判全文】
臺灣苗栗地方法院民事小額判決  九十二年度苗小字第四八一號
    原      告  中國信託商業銀行股份有限公司
    法定代理人  甲○○
    訴訟代理人  鄧忠明
    被      告  乙○○
右當事人間請求返還消費借貸款事件，本院於中華民國九十二年十一月二十五日言詞
辯論終結，判決如下：
    主      文
被告應給付原告新臺幣伍萬零柒佰捌拾陸元，及其中新臺幣肆萬玖仟柒佰捌拾柒元部
分自民國九十二年七月二十四日起至清償日止，按年息百分之二十計算之利息。
訴訟費用新臺幣壹仟元由被告負擔。
本判決得假執行。
    事實及理由
壹、原告之聲明：如主文第一項所示。
貳、事實摘要：
    原告起訴主張：被告於民國八十六年一月二十二日與原告訂立信用卡使用契約，
    領用原告所發行之信用卡，依約被告得持該信用卡於各特約商店簽帳消費，並應
    於當期繳款截止日前向原告全部清償，或以循環信用方式繳付最低應繳金額，逾
    期未繳納者，即喪失期限利益，全部債務視為到期，除應按年息百分之二十計付
    遲延利息外，並應按循環利息總額百分之二計算違約金。詎被告未依約繳款，累
    計至九十二年七月二十三日止，共有消費款新臺幣（下同）四萬九千七百八十七
    元、循環利息八百四十九元、違約金一百五十元，合計五萬零七百八十六元未清
    償，爰求為判決如主文第一項所示之金額及利息。被告對於積欠原告上開款項，
    並不爭執，惟以目前財務困難無法償還等語置辯。
參、法院之判斷：
  一、原告原起訴聲明求為「被告應給付原告五萬零七百八十六元，及其中四萬九千
      七百八十七元部分自九十二年七月二十四日起至清償日止，按年息百分之二十
      計算之利息，暨按年息百分之二計算之違約金」，嗣於本院九十二年十一月二
      十五日言詞辯論期日，當庭陳明撤回聲明後段違約金部分之請求，核為減縮應
      受判決事項之聲明，合於民事訴訟法第二百五十五條第一項第三款之規定，應
      予准許，合先敘明。
  二、原告主張之前揭事實，業據其提出信用卡申請書、帳務明細、信用卡約定條款
      等件為證（見本院卷第六、九、二○頁），復為被告所不爭執，堪信為真實。
      。被告雖抗辯其目前財務困難無力償還云云，惟查依上開信用卡使用契約之約
      定，被告既負有一次償還全部債務之義務，則被告所辯，自非可採。
  三、從而原告依上開信用卡使用契約之約定，請求被告給付五萬零七百八十六元，
      及其中四萬九千七百八十七元部分自九十二年七月二十四日起至清償日止，按
      年息百分之二十計算之利息，於法並無不合，應予准許。
  四、本件係訴訟標的金額在十萬元以下之民事小額訴訟，本院為被告敗訴之判決，
      應依民事訴訟法第四百三十六條之二十規定，依職權宣告假執行。
  五、據上論結，本件原告之訴為有理由，依民事訴訟法第四百三十六條之二十三、
      第四百三十六條第二項、第七十八條、第四百三十六條之二十，判決如主文。
中      華      民      國    九十二    年    十一      月    二十八    日
                                  苗栗簡易庭法      官  黃佩韻
正本係照原本作成。
如不服本判決，應於送達後二十日內，以判決違背法令為理由，向本院提出上訴狀並
表明上訴理由（上訴理由應表明一、原判決所違背之法令及其具體內容；二、依訴訟
資料可認為原判決有違背法令之具體事實），如於本判決宣示後送達前提起上訴者，
應於判決送達後廿日內補提上訴理由書（須附繕本）。
                                            法院書記官  李惠雯
中      華      民      國    九十二    年    十一      月    二十八    日


司法院資訊處製作；財團法人民間司法改革基金會備份。
